【裁判字號】    99,易,252
【裁判日期】    990923
【裁判案由】    竊盜
【裁判全文】
臺灣士林地方法院刑事判決               99年度易字第252號
公  訴  人  臺灣士林地方法院檢察署檢察官
被      告  丁○○
上列被告因竊盜案件，經檢察官提起公訴（99年度偵字第3840號
），本院判決如下：
    主  文
丁○○竊盜，累犯，處有期徒刑陸月，如易科罰金，以新臺幣壹
仟元折算壹日。
    事  實
一、丁○○有偽造文書、竊盜等犯罪紀錄，前因犯竊盜罪，經本
    院以96年度易字第586 號判決判處有期徒刑6 月確定，嗣經
    減刑為有期徒刑3 月，於民國97年5 月3 日執行完畢（於本
    案成立累犯）。復因竊盜案件，經本院以99年度審簡字第41
    0 號判決判處有期徒刑5 月確定，與另案毒品所處有期徒刑
    4 月，經裁定應執行有期徒刑8 月（迄未執行）。
二、丁○○意圖為自己不法之所有，於98年12月21日下午5 時許
    ，侵入臺北市○○區○○路155 巷51號鄰居丙○○母親住處
    （無故侵入住宅部分未據告訴），利用負責照料丙○○母親
    之印尼籍看護工甲○○○○ 淋浴之際，徒手竊取甲○○○○ 房內枕頭
    下方現金新臺幣（下同）5 千元，為甲○○○○ 發現而呼叫丙○○前來查看，丁○○得手後正欲離去之際，適丙○○打開房
    門而當場撞見，並喊叫「阿財，你在做什麼？」，丁○○隨
    即往外逃逸無蹤，嗣經丙○○報警而查悉上情。
三、案經甲○○○○ 告訴而由臺北市政府警察局北投分局報告臺灣士
    林地方法院檢察署檢察官偵查起訴。
    理  由
一、訊據被告丁○○矢口否認上開犯行，辯稱其於98年12月21日
    案發當天上午即前往彰化找朋友乙○○借錢，之後又去臺中
    找友人「阿同」，一直到晚間10時許才回到臺北，絕無可能
    在當天下午5 時許侵入告訴人甲○○○○ 房間行竊財物云云。經
    查：
    (一)有關告訴人係負責照顧丙○○母親之印尼籍看護工，平
        日居住在臺北市○○區○○路155 巷51號，丙○○則居
        住在同巷49號，告訴人於98年12月21日下午5 時許淋浴
        前將雇主丙○○給付之薪資5 千元藏放房間枕頭下方，
        嗣發現窗外有一名男子向房內窺視，經呼叫丙○○前來
        查看，丙○○打開房門時發現該名男子已在房內，經丙○○喝叱後隨即往外逃逸，之後發現告訴人藏放枕頭下
        現金5 千元失竊之事實，業經甲○○○○ 、丙○○於本院審
        理時證述明確，則告訴人於上開時間、地點遭竊現金5
        千元，且行竊之人應係該侵入房間之男子無疑。
    (二)被告雖於本院辯稱其於案發當時不在臺北住處，而是前
        往彰化、臺中尋訪友人，不可能於上開時間前往甲○○○○
        房間行竊，然依甲○○○○ 之證述，案發當時丙○○有對小
        偷喊「阿財」、「阿財」，伊雖沒有看清楚行竊者容貌
        ，但有看到頭髮與眼睛部分，在警局覺得被告照片與小
        偷頭髮、眼睛很像而指認，嗣經檢察官當庭請其指認在
        庭被告，亦證稱被告就是當天小偷，佐以被告自承與丙○○係從小到大之鄰居，而丙○○證稱「甲○○○○ 找我說
        房間裡面有人，我從客廳就跑過去房間看，我一打開房
        間，被告嚇一跳，我當場面對面就認出被告，我說阿財
        你在幹什麼，被告說不說話，一手拿著拖鞋，肩上揹著
        黑色背包，被告繞過我，直接從房門離開」、「（你本
        來就認識被告？）他住在我家後面，我們是鄰居」、「
        （你當天是馬上就認出來嗎？有無可能認錯？）我門一
        打開就跟被告面對面，我不可能認錯」（99年9 月9 日
        審判筆錄參照），顯見被告即係案發當時侵入告訴人房
        間竊取財物之男子。
    (三)被告雖於本院辯稱案發當日前往彰化、友人尋訪友人，
        並援引友人乙○○之證述為其不在場證明，然此節若屬
        實情，當屬對被告極為有利之證據，被告理應於案發之
        初立即向警方表明，而無於警詢、檢察事務官詢問，乃
        至本院99年7 月8 日第一次審理前階段，均一再表明案
        發當時只是經過丙○○住處門口要去修理水管，並未進
        入屋內等語之可能。而證人乙○○雖於本院證稱被告確
        於98年12月21日前往彰化向伊借錢，然有關當天一起吃
        午餐之地點、參與人數，乃至搭載被告前往搭車去臺中
        之車站等節，均與被告之供述內容歧異，且本院審理距
        離案發時已逾8 月，乙○○僅因另名友人未能如期還錢
        而能清楚記憶被告南下之確切日期，亦與常理相違。又
        被告與證人乙○○雖均陳稱當天因為是冬至，所以記憶
        比較清楚，然該年度冬至實為12月22日，此有卷附98年
        政府機關辦公日曆表影本可稽，顯見被告與證人乙○○
        之記憶應有錯誤，且可證明被告絕非在98年12月21日南
        下訪友，故證人乙○○之證述不足以作為有利被告認定
        之依據。
    (四)至被告雖辯稱先前曾因住家前方鋪路問題與丙○○發生
        爭執，不清楚為何遭丙○○誣指行竊，然證人丙○○係
        在打開房門當面撞見竊賊，第一時間即喊叫「阿財，你
        在做什麼」，此業經甲○○○○ 證述屬實，就令被告與丙○○曾經發生口角爭執，實難想像丙○○在一瞬間即能構
        思誣陷被告之可能。綜上所陳，被告前揭不在場之辯解
        ，無足採信。本案事證明確，被告犯行堪可認定，應依
        法論科。
二、核被告所為，係犯刑法第320 條第1 項之竊盜罪。又甲○○○○
    、丙○○於本院證稱並未目睹被告如何侵入房間，且被告亦
    未自白犯罪手法，無從認定被告是否以逾越門扇、牆垣或其
    他安全設備之手法行竊，而無論以加重竊盜罪之依據，特此
    指明。被告前曾受如事實欄所載有期徒刑之執行，此有臺灣
    高等法院被告前案紀錄表附卷可考，其於有期徒刑之執行完
    畢後，5 年以內故意再犯本件有期徒刑以上之罪，為累犯，
    應加重其刑。本院審酌被告正值壯年，不思憑藉己力循正當
    管道獲取財物，其所為嚴重影響社會秩序與他人財產權益，
    併其素行、犯罪手法、所得財物價值以及犯後未見悔意之態
    度等一切情狀，量處如主文所示之刑，並諭知易科罰金之折
    算標準。
據上論斷，應依刑事訴訟法第284 條之1 、第299 條第1 項前段
，刑法第320 條第1 項、第47條第1 項、第41條第1 項前段，刑
法施行法第1 條之1 ，判決如主文。
本案經檢察官朱學瑛到庭執行職務。
中    華    民    國    99    年    9     月    23    日
                        刑事第三庭法  官   楊皓清
以上正本證明與原本無異。
如不服本判決應於收受判決後10日內向本院提出上訴書狀，並應
敘述具體理由：其未敘述上訴理由者，應於上訴期間屆滿後20日
向向本院補提理由書（均須按他造當事人之人數附繕本）「切勿
逕送上級法院」。
                                  書記官   朱俶伶
中    華    民    國    99    年    9     月    23    日
附錄論罪法條：
中華民國刑法第320條第1項
意圖為自己或第三人不法之所有，而竊取他人之動產者，為竊盜
罪，處5  年以下有期徒刑、拘役或 5 百元以下罰金。

司法院資訊處製作；財團法人民間司法改革基金會備份。
